臺灣宜蘭地方法院刑事判決
111年度易字第77號
公  訴  人  臺灣宜蘭地方檢察署檢察官
被      告  呂俊儒


上列被告因恐嚇取財案件，經檢察官蔡豐宇提起公訴（110年度
偵字第732號），本院判決如下：
    主  文
甲○○意圖為自己不法之所有，以恐嚇使人將本人之物交付，未遂
，處有期徒刑肆月，如易科罰金，以新臺幣壹仟元折算壹日。扣
案之IPHONE 10手機壹支（含SIM卡壹張）沒收之。
    犯罪事實
一、甲○○基於意圖為自己不法之所有而以恐嚇使人將本人之物交
    付之犯意，於民國109年10月18日上午10時許起，在其位於
    宜蘭縣○○鄉○○路000號住處，以其所有之IPHONE 10手機連結
    網際網路，使用社群軟體LINE，以暱稱「儒」與暱稱「Sher
    ry」之乙○○互相傳送訊息聊天，並邀約乙○○媒介網紅與其從
    事性交易，嗣以乙○○未能配合其要求提供自拍影片為由，於
    同年月20日晚間9時35分許，以LINE傳送部分上開聊天截圖
    與乙○○，並要求乙○○給付新臺幣（下同）30萬元至50萬元，
    否則將上開聊天內容提供新聞媒體以毀損乙○○名譽之方式恐
    嚇乙○○交付財物，使乙○○心生畏懼，致生危害於安全。嗣經
    乙○○報警處理，甲○○始未能向乙○○取得任何財物而未遂，並
    為警於109年12月2日上午6時55分許，在其上址住處執行搜
    索，當場扣得IPHONE 10手機1支（含SIM卡1張），始悉上情
    。
二、案經臺北市政府警察局信義分局報告臺灣宜蘭地方檢察署檢
    察官偵查起訴。
    理  由
壹、程序部分：
　　按被告以外之人於審判外之陳述，雖不符刑事訴訟法第159
    條之1至第159條之4之規定，而經當事人於審判程序同意作
    為證據，法院審酌該言詞陳述或書面陳述作成時之情況，認
    為適當者，亦得為證據。當事人、代理人或辯護人於法院調
    查證據時，知有刑事訴訟法第159條第1項不得為證據之情形
    ，而未於言詞辯論終結前聲明異議者，視為有前項之同意，
    刑事訴訟法第159條之5定有明文。查本判決所引用以下被告
    以外之人於審判外作成之相關供述證據（包含書面陳述），
    雖均屬傳聞證據，惟公訴人、被告甲○○於本院準備程序、審
    判期日均表示無意見而不予爭執（本院卷第41頁、第78頁）
    ，亦未於言詞辯論終結前聲明異議，本院審酌上開證據資料
    製作時之情況，尚無違法不當及證明力明顯過低之瑕疵，亦
    認為以之作為證據應屬適當，故認前揭證據資料均有證據能
    力。至其餘所引用之非供述證據，本院亦查無違反法定程序
    取得之情形，亦均認具有證據能力，首予敘明。
貳、實體部分：
一、訊據被告固坦承於上揭時、地，以其所有之IPHONE 10手機
    連結網際網路，使用社群軟體LINE，以暱稱「儒」與暱稱「
    Sherry」之被害人乙○○互相傳送訊息聊天，並邀約被害人媒
    介網紅與其從事性交易，嗣以被害人未能配合其要求為由，
    以LINE傳送部分上開聊天截圖與被害人，並要求被害人給付
    30萬元至50萬元，否則將上開聊天內容提供新聞媒體之事實
    不諱，惟矢口否認有何恐嚇取財未遂之犯行，辯稱：整件事
    情係伊要求被害人要來處理，那也只是叫被害人出來向伊道
    歉，是被害人自己說要賠錢，伊才說出30萬元至50萬元，伊
    根本沒有恐嚇取財的意思云云。經查：
  ㈠前揭犯罪事實，業據證人即被害人乙○○（偵卷第19至20頁）
    、證人黃丞昕（偵卷第31至32頁）於警詢中證述綦詳，復有
    通聯調閱查詢單（偵卷第160至161頁）、LINE對話紀錄（偵
    卷第22至25頁、第53至135頁）、通話紀錄（偵卷第26至27
    頁）、證人黃丞昕中華郵政帳戶基本資料及客戶歷史交易清
    單（偵卷第44至46頁）、搜索扣押筆錄及扣押物品目錄表（
    偵卷第48至50頁）各1份附卷可稽，應堪認定為真實。
  ㈡被告固以首揭情詞為辯。惟查，被告雖辯稱整件事情係伊要
    求被害人要來處理，那也只是叫被害人出來向伊道歉等語，
    然綜觀被告與被害人間之LINE對話紀錄所示，僅有被告要求
    被害人和解，並要求被害人提出和解方案之內容，而並無被
    告要求被害人道歉之內容，有LINE對話紀錄1份（偵卷第22
    至25頁、第53至135頁）在卷可考，則被告上開所辯情詞，
    是否堪信，已非無疑。況參諸被告於偵查中自承伊沒有豪宅
    ，伊名下也沒有任何值錢的財產，伊在案發時月收入不穩定
    ，但月收入約有4萬元至5萬元，伊與被害人約定介紹及提供
    性交易所需之400萬元至500萬元，伊當時有跟伊工作上的朋
    友調借，但是伊不願說出伊朋友的名字，也無法提供該朋友
    願意調借上開金額的證據等語（偵卷第237頁背面至第238頁
    ），足徵被告並無資力給付上開性交易之對價，則邀約被害
    人介紹網紅從事性交易，自始即非被告與被害人聯繫之真正
    目的。再佐以被告嗣以被害人未能配合其要求提供自拍影片
    為由，即以LINE傳送略以「不能就不要錄阿」、「10點沒看
    到的話，妳不用來了，我在跟妳說後續」、「那我再做一件
    事情看是不是騙人」、「妳先去跟她們道歉吧！」、「不然
    到時候她們承受不了」、「前幾天新聞我覺得不精彩」、「
    我來續集好了」、「我等等傳全部對話給妳要嗎？」、「還
    是要聽錄音檔」、「昨天妳不錄影片我就準備了」、「再來
    看要先丟蘋果還是哪個都好」、「想好好說，想和解嗎」、
    「如果妳要和解的話，妳會怎麼做」、「說來聽聽」、「妳
    沒有要和解的話，到時候很多人會放給妳聽」等語之簡訊內
    容恐嚇被害人（偵卷第116至119頁），使被害人心生畏懼，
    致生危害於安全等情，可徵被告係託言被害人未能配合其要
    求提供自拍影片為由，以上開簡訊內容恐嚇被害人達成和解
    ，迨被害人因畏懼其媒介網紅性交易一事遭被告公諸於世，
    乃不得不提出以金錢賠償之方案後，被告再以LINE簡訊回覆
    「3-50」等語（偵卷第122頁），表示願以30萬元至50萬元
    和解之意，益徵被告係藉由上開手段取得被害人媒介網紅與
    其性交易之LINE對話紀錄後，持以恐嚇被害人，使被害人心
    生畏懼，而願交付30萬元至50萬元與被告，則被告主觀上自
    始即存意圖為自己不法之所有而以恐嚇使人將本人之物交付
    之犯意，堪以認定無訛。從而，被告以整件事情係伊要求被
    害人要來處理，那也只是叫被害人出來向伊道歉，是被害人
    自己說要賠錢，伊才說出30萬元至50萬元，伊根本沒有恐嚇
    取財的意思云云置辯，則與前揭事證所示情節不符，殊難憑
    採。
  ㈢綜上，被告所辯核與事證不符，無足採信。本件事證已臻明
    確，被告犯行堪以認定，應依法論科。
二、核被告所為，係犯刑法第346條第3項、第1項之恐嚇取財未
    遂罪。又被告已著手於恐嚇取財之實行而不遂，為未遂犯，
    爰依刑法第25條第2項之規定，減輕其刑。爰審酌被告於本
    案犯罪行為前無任何犯罪科刑前案紀錄，有臺灣高等法院被
    告前案紀錄表1份附卷可參，品行尚可，及其為圖私利，竟
    以上開方式恫嚇被害人而索取財物之犯罪動機、目的及手段
    ，因此造成被害人恐遭不測危害，惟因自行報警處理，始未
    交付任何財物之犯罪所生危險，並兼衡其家庭經濟情形為小
    康之生活狀況，國中畢業之智識程度，暨犯後未見悔悟之態
    度等一切情狀，量處如主文所示之刑，並諭知如易科罰金之
    折算標準。至扣案之IPHONE 10手機1支（含SIM卡1張），為
    被告所有供本案犯罪所用之物，業據被告供承明確（偵卷第
    7頁背面），爰依刑法第38條第2項前段之規定，宣告沒收之
    。
據上論斷，應依刑事訴訟法第299條第1項前段，刑法第346條第3
項、第1項、第25條第2項、第41條第1項前段、第38條第2項前段
，刑法施行法第1條之1第1項，判決如主文。
本案經檢察官林小刊到庭執行職務。
中　　華　　民　　國　　111 　年　　9 　　月　　20　　日
                  刑事第二庭審判長法  官  許乃文
　　　　　　　　　　　　　　　　　法  官  陳盈孜
　　　　　　　　　　　　　　　　　法  官  劉致欽   
以上正本證明與原本無異。
如不服本判決，應於收受送達後20日內向本院提出上訴書狀，並
應敘述具體理由。其未敘述上訴理由者，應於上訴期間屆滿後20
日內向本院補提理由書（均須按他造當事人之人數附繕本）「切
勿逕送上級法院」。
                                  書記官 魏翊洳
中　　華　　民　　國　　111 　年　　9 　　月　　20　　日
附錄本案論罪科刑法條：
中華民國刑法第346條
意圖為自己或第三人不法之所有，以恐嚇使人將本人或第三人之
物交付者，處6月以上5年以下有期徒刑，得併科3萬元以下罰金
。
以前項方法得財產上不法之利益或使第三人得之者，亦同。
前二項之未遂犯罰之。